【裁判字號】    98,裁,911
【裁判日期】    980409
【裁判案由】    商標異議
【裁判全文】
最  高  行  政  法  院  裁  定
                                       98年度裁字第911號
上  訴  人  台灣青啤股份有限公司
代  表  人  甲○○
訴訟代理人  楊祺雄  律師
            劉法正  律師
被 上訴 人  經濟部
代  表  人  乙○○
參  加  人  臺灣菸酒股份有限公司
代  表  人  丙○○
上列當事人間商標異議事件，上訴人對於中華民國97年12月11日
智慧財產法院97年度行商訴字第33號判決，提起上訴，本院裁定
如下：
    主  文
上訴駁回。
上訴審訴訟費用由上訴人負擔。
    理  由
一、按智慧財產案件審理法未規定者，分別依民事、刑事或行政
    訴訟程序應適用之法律，又對於智慧財產法院之裁判，除法
    律別有規定外，得上訴或抗告於終審行政法院，智慧財產案
    件審理法第1條及第32條分別定有明文。而對於高等行政法
    院判決之上訴，非以其違背法令為理由，不得為之，行政訴
    訟法第242條定有明文。依同法第243條第1項規定，判決不
    適用法規或適用不當者，為違背法令；而判決有同條第2項
    所列各款情形之一者，為當然違背法令。是當事人以高等行
    政法院判決有不適用法規或適用法規不當為上訴最高行政法
    院之理由時，其上訴狀或理由書應有具體之指摘，並揭示該
    法規之條項或其內容。如以行政訴訟法第243條第2項所列各
    款情形為理由時，其上訴狀或理由書，應揭示合於該條項各
    款之事實，如未依此項方法表明者，即難認為已對高等行政
    法院判決之違背法令有具體之指摘，其上訴自難認為合法。
二、本件上訴人前於民國95年8月23日以「上生」商標，指定使
    用於商標法施行細則第13條所定商品及服務分類表第32類之
    「啤酒、黑啤酒、生啤酒、淡啤酒、薑汁淡啤酒、麥酒、麥
    芽酒、麥芽啤酒、製啤酒用麥芽汁」商品，向原處分機關經
    濟部智慧財產局申請註冊，經該局審查，准列為註冊第0000
    000號商標。嗣參加人以系爭商標有違商標法第23條第1項第
    2款及第13款規定，對之提起異議，經原處分機關審查，以
    97年2月5日中台異字第960903號商標異議審定書為異議不成
    立之處分。參加人不服，乃向被上訴人提起訴願，經被上訴
    人為「原處分撤銷，由原處分機關另為適法之處分」之決定
    ，上訴人不服，遂循序提起行政訴訟。
三、本件上訴雖以原審判決違背法令為由，惟核其上訴理由狀所
    載內容，係以原審法院判認商標有無混淆誤認之虞時，應由
    整體外觀據以比較，上訴人於原審法院業已舉證歷歷並主張
    異議商標「上青ㄟ」為商品說明文字，缺乏原創性及商標之
    識別力，外觀不僅不同，且觀念上亦無必然連結關係，故系
    爭商標與異議商標應不構成近似，詎原審法院對此均未予審
    酌及詳予敘明理由，復未依循混淆誤認之虞審查基準而為認
    定，顯有判決不適用法規及不備理由之違法等理由云云，無
    非就商標構成近似之事實加以爭執，係就原審取捨證據、認
    定事實之職權行使，指摘其為不當，並就原審已論斷者，泛
    言未論斷，或就原審所為論斷，泛言其論斷違法，而未具體
    表明原判決合於不適用法規、適用法規不當或行政訴訟法第
    243條第2項所列各款之情形，難認為對原審判決之如何違背
    法令已有具體之指摘，依首揭說明，其上訴為不合法，應予
    駁回。
四、依行政訴訟法第249條第1項前段、第104條、民事訴訟法第
    95條、第78條，裁定如主文。
中    華    民    國    98    年    4     月    9     日
                    最高行政法院第六庭
                        審判長法官  吳  明  鴻
                              法官  曹  瑞  卿
                              法官  林  茂  權
                              法官  侯  東  昇
                              法官  黃  秋  鴻
以  上  正  本  證  明  與  原  本  無  異
中    華    民    國    98    年    4     月    9     日
                              書記官  吳  玫  瑩


司法院資訊處製作；財團法人民間司法改革基金會備份。
